臺灣高等法院臺中分院刑事裁定　
110年度聲字第2084號

聲  請  人  臺灣高等檢察署臺中檢察分署檢察官     
受  刑  人  劉家欣



上列聲請人因受刑人數罪併罰有二裁判以上，聲請定其應執行之
刑（聲請案號：110年度執聲字第961號），本院裁定如下：
    主  文
劉家欣因犯如附表所示各罪所處之刑，應執行有期徒刑參年拾月
。
    理  由
一、聲請意旨略以：受刑人劉家欣（下稱受刑人）因詐欺數罪，
    先後經判決確定如附表，應依刑法第53條、第51條第5款規
    定，定其應執行之刑。爰依刑事訴訟法第477條第1項聲請裁
    定等語。
二、按數罪併罰，有二裁判以上者，依刑法第51條之規定，定其
    應執行之刑；而數罪併罰，宣告多數有期徒刑者，於各刑中
    之最長期以上，各刑合併之刑期以下，定其刑期，但不得逾
    30年，刑法第53條、第51條第5款分別定有明文。又法律上
    屬於自由裁量事項，尚非概無法律性之拘束，在法律上有其
    外部界限及內部界限，前者法律之具體規定，使法院得以具
    體選擇為適當裁判，此為自由裁量之外部界限；後者法院為
    自由裁量時，應考量法律之目的，法律秩序之理念所在，此
    為自由裁量之內部界限。法院為裁判時，二者均不得有所踰
    越。在數罪併罰而有二裁判以上，應定其應執行刑之案件，
    法院所為刑之酌定，固屬自由裁量事項，然對於法律之內、
    外部界限，仍均應受其拘束。
三、經查，受刑人所犯如附表所示之罪，前經臺灣臺中地方法院
    及本院分別判處如附表所示之刑，均確定在案，有各該案件
    之判決書及臺灣高等法院被告前案紀錄表等在卷可憑。本院
    審核各有關案卷後，認聲請為正當，並審酌受刑人所犯如附
    表所示之罪之刑期總合及內部界限、外部界限之範圍，及所
    犯各罪除編號7為販賣第二級毒品罪以外，編號1至6共10罪
    均為三人以上共同詐欺取財罪，犯罪類型、行為態樣、動機
    均相同，而詐欺取財犯罪時間介於民國108年3月15日起至同
    年5月5日止，責任非難重複之程度較高等一切情狀，爰定其
    應執行之刑如主文所示。
四、依刑事訴訟法第477條第1項，刑法第53條、第51條第5款，
    裁定如主文。
中　　華　　民　　國　　110 　年　　8 　　月　　18　　日
        　　刑事第六庭    審判長法　官  唐  光  義
　　　　　 　　　　　　　　　   法　官  許  冰  芬
   　　　　　　　　　　　　　　 法　官  鍾  貴  堯     
                     
以上正本證明與原本無異。     
如不服本裁定，得於收受送達後5日內向本院提出抗告書狀(須附
繕本)。

                               書記官  何  佳  錡

中　　華　　民　　國　　110 　年　　8 　　月　　18　　日
附表：受刑人劉家欣定應執行刑案件一覽表
編  號  1 2 3 罪  名  三人以上共同詐欺取財(共3罪) 三人以上共同詐欺取財 三人以上共同詐欺取財(共2罪) 宣告刑  均處有期徒刑1年1月 有期徒刑1年2月 均處有期徒刑1年1月 犯罪日期  ①108年5月初起加入詐欺集團，並於5月1日參與詐欺集團於4月29日起向被害人詐得銀行存摺及金融卡之犯行 ②108年5月5日 ③108年5月5日 108年3月17日起至同年月20日止 ①108年3月16日起至同年月20日止 ②108年3月20日 偵查(自訴)機  關年度案號  臺灣臺中地方檢察署108年度偵字第19417號等 臺灣臺中地方檢察署109年度偵字第13241號 臺灣臺中地方檢察署109年度偵字第13241號 最後事實審 法院 臺灣高等法院臺中分院 臺灣臺中地方法院 臺灣臺中地方法院  案號 109年度金上訴字第981號 109年度金訴字第417號 109年度金訴字第417號  判決日期 109年6月24日 109年10月27日 109年10月27日 確定判決 法院 最高法院 臺灣臺中地方法院 臺灣臺中地方法院  案號 109年度台上字第4677號 109年度金訴字第417號 109年度金訴字第417號  確定日期 109年10月22日 109年12月8日 109年12月8日 是否為得易科罰金或易服社會勞動之案件  均不得易科罰金、不得易服社會勞動 不得易科罰金、不得易服社會勞動 均不得易科罰金、不得易服社會勞動 備       註  1.臺灣臺中地方檢察署110年度執更字第2785號（併同署109年度執字第16439號、110年度執字第80號、110年度執字第6476號；編號1至6共10罪定刑2年）。 2.聲請書附表編號1至3之「犯罪日期」欄均記載錯誤，應予更正。   

編  號  4 5 6 罪  名  三人以上共同詐欺取財(共2罪) 三人以上共同詐欺取財 三人以上共同詐欺取財 宣告刑  均處有期徒刑1年3月 有期徒刑1年2月 有期徒刑1年4月 犯罪日期  ①108年3月15日 ②108年3月21日 108年3月15日 108年3月21日 偵查(自訴)機  關年度案號  臺灣臺中地方檢察署108年度偵字第15177號等  臺灣臺中地方檢察署108年度偵字第15177號等 臺灣臺中地方檢察署108年度偵字第15177號等 最後事實審 法院 臺灣臺中地方法院 臺灣臺中地方法院 臺灣臺中地方法院  案號 109年度金訴字第385號 109年度金訴字第385號 109年度金訴字第385號  判決日期 109年12月30日 109年12月30日 109年12月30日 確定判決 法院 臺灣臺中地方法院 臺灣臺中地方法院 臺灣臺中地方法院  案號 109年度金訴字第385號 109年度金訴字第385號 109年度金訴字第385號  確定日期 110年2月2日 110年2月2日 110年2月2日 是否為得易科罰金或易服社會勞動之案件  均不得易科罰金、不得易服社會勞動 不得易科罰金、不得易服社會勞動 不得易科罰金、不得易服社會勞動 備       註  同編號1至3之「備註」欄1之記載。   

編  號  7 （以下空白）  罪  名  販賣第二級毒品   宣告刑  有期徒刑2年   犯罪日期  109年6月21日   偵查(自訴)機  關年度案號  臺灣臺中地方檢察署109年度偵字第21959號等   最後事實審 法院 臺灣高等法院臺中分院    案號 110年度上訴字第238號    判決日期 110年4月1日   確定判決 法院 臺灣高等法院臺中分院    案號 110年度上訴字第238號    確定日期 110年5月3日   是否為得易科罰金或易服社會勞動之案件  不得易科罰金、不得易服社會勞動   備       註  臺灣臺中地方檢察署110年度執字第6834號